臺灣高等法院刑事判決
110年度上訴字第1188號
上  訴  人  
即  被  告  蔡尚岳（原名蔡志廷）

選任辯護人  林凱律師
            蔡宜衡律師
上  訴  人  
即  被  告  劉鎰銜

選任辯護人  王淑琍律師（法扶律師）
上列上訴人即被告等因違反毒品危害防制條例等案件，不服臺灣
臺北地方法院109年度訴字第544號，中華民國110年2月5日第一
審判決（起訴案號：臺灣臺北地方檢察署109年度偵字第290、87
63、10745、11366、11367號），提起上訴，本院判決如下：
    主  文
原判決關於庚○○犯如附表一編號1、3至5、9所示之罪刑、沒收及
定應執行刑部分均撤銷。
庚○○犯如附表一編號1、3至5、9所示之罪，各處刑及沒收如附表
一編號1、3至5、9所示。
其他上訴駁回。
    事  實
一、庚○○部分：
　㈠庚○○（原名蔡志廷）因遭戊○○追討債務而心生不滿，竟夥同
    謝承勳（通緝中）、洪璿傑（另經檢察官為緩起訴處分），
    意圖為自己不法之所有，共同基於剝奪他人行動自由及恐嚇
    取財、得利之犯意聯絡，於民國108年6月27日4時，前往戊○○位於臺北市○○區○○○路0段000巷00號1樓之住處，由庚○○向
    戊○○稱：你為什麼告我、出來云云，謝承勳、洪璿傑各持鋁
    棒1把在旁威嚇，強押戊○○進入車牌號碼000-0000號自用小
    客車後座，由洪璿傑駕駛，後座則由庚○○、謝承勳分坐在戊○○兩側。行車過程中，庚○○又持如附表二編號2所示、庚○○
    所有、近似真槍之道具槍1把開槍，向戊○○恫稱：我已遭通
    緝，你告我也不怕，我要帶你去橋下殺掉云云，並與謝承勳
    徒手毆打戊○○頭、臉部，將戊○○載抵新北市○○區○○街000巷0
    號1樓，庚○○持續徒手歐打戊○○之頭、腰及背部，並恫稱：
    你告我，還寫律師函害我被我媽媽趕出來，無法回家，我要
    帶你去法院公證放棄債權，還要給我新臺幣（下同）3萬元
    、1間套房居住云云，謝承勳則在旁恫稱：這樣怎麼算，自
    己講1個金額云云，戊○○因此心生畏懼，遂同意庚○○上開要
    求，表示不再向庚○○催討債務，並由庚○○帶同戊○○返回戊○○
    上開住處拿取戊○○所有之國泰世華銀行帳戶金融卡及其所管
    理之臺北市○○區○○○路0段000巷00弄○0號套房鑰匙，復前往
    臺北市○○區○○○路0段000號之全家便利商店鑫通門市自動櫃
    員機前，由戊○○持上開金融卡提領2萬元、1萬元現金，連同
    上開套房鑰匙交給庚○○，庚○○以上開方式剝奪戊○○之行動自
    由，並以此恐嚇方式取得現金3萬元、套房鑰匙等不法財物
    ，及獲得免除債務及使用該套房之不法利益。
  ㈡庚○○基於恐嚇之犯意，於108年11月某日時許，至臺北市○○區
    ○○街000巷0號1樓菩提心禮儀有限公司（下稱菩提心公司）
    ，手持折疊刀，並向丁○○恫嚇稱：我是太陽會的云云，以此
    加害生命、身體之事，恐嚇丁○○，致丁○○心生畏懼，足生危
    害於安全。
  ㈢庚○○基於恐嚇之犯意，於108年12月1日20時59分，在臺北市○○區○○○路000號雅莊商務旅館櫃檯，因不滿櫃檯人員甲○○不
    為其辦理入住手續，庚○○遂將前述道具槍放在櫃檯上，並向
    甲○○恫嚇稱：「我今天到底可不可以住這裡」等語，以此加
    害生命、身體之事，恐嚇甲○○，致甲○○心生畏懼，足生危害
    於安全。
  ㈣庚○○前受辛○○委託代為討債未成，竟與謝承勳意圖為自己不
    法所有，共同基於恐嚇取財之犯意聯絡，於108年12月2日1
    時20分，在臺北市○○區○○○路00號之百達妃麗酒店包廂內，
    庚○○先將其所有、如附表三編號3所示之鎮暴槍、前述道具
    槍以及謝承勳所有如附表二編號1所示改造手槍各1把放在桌
    上，要求辛○○給付10萬元費用，謝承勳亦對辛○○表示事情已
    經做一半了，該給庚○○的錢也要給等等，辛○○不從，庚○○便
    持前述道具槍對空鳴槍，並恫稱：今日3時沒有先匯5萬元，
    8時沒有再匯5萬元，之後就不用談了等語，辛○○因此心生畏
    懼，同意支付款項之際，適庚○○聽聞有人報案，便先行離去
    。嗣因辛○○遲未付款，庚○○再承前犯意，於同月6日19時1分
    ，以微信APP傳送其持槍為警逮捕之影片連結，以及「你最
    好跟我連若（應係「聯絡」之意）一下」之文字訊息予辛○○
    ，以此方法恐嚇辛○○，致辛○○心生畏懼，惟仍未交付金錢而
    未遂。
  ㈤庚○○因停車與乙○○發生糾紛，竟基於恐嚇之犯意，於108年12
    月3日2時40分，在臺北市○○區○○街000巷0號1樓，持前述道
    具槍敲打菩提心公司大門，以此加害生命、身體之事，恐嚇
    乙○○，致當時在菩提心公司內之乙○○心生畏懼，足生危害於
    安全。
  ㈥庚○○意圖為自己不法之所有，基於竊盜之犯意，於108年12月
    5日5時56分，在臺北市中山區建國北路3段與民權東路2段交
    岔路口高架橋下停車場內，持石頭敲破丙○○所有之車牌號碼
    000-0000號自用小客車右後車窗（毀損部分未據告訴）後，
    竊取丙○○置於車內之國泰世華銀行信用卡（起訴書誤載為國
    泰銀行信用卡）、汽車行照各1張及現金500元得手。
  ㈦庚○○意圖為自己不法之所有，基於非法由自動付款設備取財
    之犯意，於108年12月6日3時56分，在臺北市○○區○○○路0段0
    00巷00號之全家便利商店錦民門市，持上開竊得之丙○○國泰
    世華銀行信用卡（起訴書誤載為國泰銀行信用卡）操作自動
    櫃員機預借現金，但因密碼錯誤而未遂。
  ㈧庚○○意圖為自己不法之所有，基於竊盜、毀損他人物品之犯
    意，於108年12月9日20時，在臺北市○○區○○○路0段○○○街○○
    路○○○○○○○○○○○00號停車格，持足供兇器使用之斧頭敲破菩
    提心公司所有之車牌號碼000-0000號自用小客車車窗玻璃，
    致令不堪用後，竊取車內之行車紀錄器(含支架)1台得手。
  ㈨庚○○明知子彈非經主管機關許可，不得持有，竟基於非法持
    有子彈之犯意，於108年9、10月間，在臺北市中山區農安街
    204巷口，向真實姓名、年籍均不詳之成年人，以數千元之
    代價1次購入附表二編號3至5、7至10所示，具有殺傷力之子
    彈而持有，並分別放置在其所有、車牌號碼000-0000號自用
    小客車內及臺北市○○區○○○路0段000巷00弄00號8樓。
二、己○○部分：
  ㈠己○○（綽號烏龜）明知甲基安非他命為第二級毒品，不得販
    賣，竟意圖營利，基於販賣第二級毒品甲基安非他命（下稱
    甲基安非他命）之犯意，於108年11月4日1時59分後某時，
    在新北市○○區○○路0段000號地下1樓，以2萬4千元（起訴書
    誤載為2萬4千元至2萬6千元，經檢察官於原審審理時予以更
    正）之代價，販賣甲基安非他命30公克予庚○○。
  ㈡己○○明知3,4-亞甲基雙氧苯基乙基胺戊酮為第三級毒品，不
    得販賣，竟意圖營利，基於販賣第三級毒品3,4-亞甲基雙氧
    苯基乙基胺戊酮（下稱3,4-亞甲基雙氧苯基乙基胺戊酮）之
    犯意，於108年11月29日前某日時許，在庚○○位於臺北市○○
    區○○○路0段000巷00弄00號8樓之住處，以3萬元之代價，販
    賣3,4-亞甲基雙氧苯基乙基胺戊酮粉末40公克予庚○○。
三、案經甲○○甲○○、丙○○、菩提心公司告訴暨臺北市政府警察局
    中山分局、法務部調查局新北市調查處報告臺灣臺北地方檢
    察署檢察官偵查起訴。　　
    理  由
一、證據能力部分
　㈠先就上訴人即被告庚○○及其辯護人表示爭執證據能力之證據
    ，論述如下：
　　證人辛○○於調查局所為之供述（見108年度他字第8356號卷
    第89至97頁），為被告以外之人於審判外之言詞陳述，依刑
    事訴訟法第159條第1項之規定，屬傳聞證據，又不符合刑事
    訴訟法第159條之1至第159條之5傳聞證據之例外規定，依刑
    事訴訟法第159條第1項之規定，不具證據能力。
　㈡按被告以外之人於審判外之言詞或書面陳述，雖不符刑事訴
    訟法第159條之1至第159條之4之規定，而經當事人於審判程
    序同意作為證據，法院審酌該言詞陳述或書面陳述作成時之
    情況，認為適當者，亦得為證據；當事人、代理人或辯護人
    於法院調查證據時，知有第159條第1項不得為證據之情形，
    而未於言詞辯論終結前聲明異議者，視為有前項之同意；刑
    事訴訟法第159條之5定有明文。查本判決下列認定事實所引
    用之被告以外之人於審判外所為之供述證據資料，公訴人、
    庚○○、上訴人即被告己○○及其等辯護人等對本院提示之卷證
    ，均表示對於證據能力沒有意見而不予爭執，且迄至言詞辯
    論終結前亦未再聲明異議，本院審酌上開證據資料製作時之
    情況，尚無違法不當或證明力明顯過低之瑕疵，亦認以之作
    為證據，應屬適當。
　㈢本判決下列認定事實所引用之非供述證據，並無證據證明係
    公務員違背法定程序取得之證據，且與本件待證事實具有自
    然之關聯性，均得作為證據。
二、認定事實所憑之證據及理由
　㈠庚○○部分：
　⒈事實欄一㈠至㈨所載之犯行，業據庚○○於原審審理時坦承不諱
    ，並有如附表一編號1至9證據欄所示之各項證據在卷可證。
    是依上述補強證據已足資擔保庚○○上開任意性自白與事實相
    符，應可採信。　
　⒉庚○○至本院審理時翻異前詞，辯稱：事實欄一㈣部分，我受辛○○之託代為討債，過程中有人因而受傷，我只是要求辛○○支
    付醫藥費10萬元，主觀上並沒有為自己不法所有之意圖，事
    實欄一㈧部分，我當時是從地上隨手取得石頭而砸破車窗玻
    璃，並非持斧頭為之，故所犯為普通竊盜罪嫌云云，並聲請
    傳喚辛○○到庭作證。惟查：
　⑴事實欄一㈣部分
　①辛○○於檢察官偵查及本院審理時均證稱：我有委託庚○○幫我
    去向李姓及王姓債務人催討債務，如催討債務成功，催討所
    得之金額報酬六四分，但庚○○並未催討成功，108年12月1日
    晚間，庚○○以微信聯繫我，約我在百達妃麗酒店見面談事情
    ，當天在該酒店包廂內，庚○○就說他在催討債務的過程中，
    有2名朋友受傷，要我支付10萬元的醫藥費，並拿3把槍放在
    桌上，我說我沒有錢，庚○○就很生氣對空鳴槍1、2槍，還說
    「凌晨3點沒有先匯款5萬，早上8點沒有再匯款5萬，以後就
    不用談了」，當下我被他開槍嚇到，我有打電話跟別人借錢
    ，但沒人接電話，因為酒店的人聽到槍聲前來關切，並表示
    已經報案，所以庚○○就離開了；之後於同年月6日晚間，庚○○用微信APP傳送他持槍被警察逮捕的影片，並傳送1則「你
    最好跟我連若（應係「聯絡」之意）一下」文字訊息給我，
    我看到這兩則訊息感到害怕，但我並沒有因此支付庚○○任何
    款項；我當初委託庚○○幫我討債時，只有約定庚○○幫我討回
    債務後我才要給他4成報酬，並沒有約定支付工資、小弟醫
    藥費，且庚○○也沒有講是誰受傷、受傷情形或醫藥費單據，
    庚○○就是找不到人無法追討債務，才想到這些名目跟我要錢
    等語屬實（見108年度他字第8356號卷【下稱他字卷】一第1
    03至109頁，本院卷二第124至138頁）。並有如附表一編號4
    所示各項證據在卷可稽，故辛○○上開所述，應屬真實無訛。
　②由辛○○上開證述，可知庚○○雖受辛○○委託，代為追討債務，
    然係約定於庚○○完成受託事務，確實討回債務後，方可取得
    報酬，如未討回債務，即無報酬可言，此情核與辛○○與庚○○
    簽署之債務協商委任契約書第7條第2款關於報酬之約定「如
    乙方（即庚○○）以協議折價或其他方式取得甲方（辛○○）債
    權之款項支付時，則乙方之報酬應按實際之金額之百分之35
    為報酬」（見他字卷三第405頁）相符，是以，雙方並無約
    定於庚○○未完成受託事務時，可向辛○○索取報酬或因處理受
    託事務所支出之醫藥費等金額，至為灼然。復參以，庚○○於
    偵查中亦供承：辛○○委託我催收債務，我們有簽訂委託書，
    約定收到債務才會跟辛○○要錢，委託書裡辛○○不需要支付我
    其他費用，我後來沒有向債務人討到錢等語（見他字卷二第
    364頁）。益徵庚○○明知其並無請求辛○○上開10萬元之合法
    權利，仍以如事實欄一㈣所載之恐嚇方式向辛○○索討財物，
    其主觀上確實基於為自己不法所有意圖甚明。庚○○以其係向
    辛○○要求代為追討債務所支付之醫藥費用，並無不法所有意
    圖云云，顯屬飾卸之詞，不足採信。
　⑵事實欄一㈧部分：
　①關於事實欄一㈧庚○○敲破菩提心公司所有上開車輛之車窗後入
    內行竊時所使用之器具乙節，庚○○先於警詢及偵查中均供承
    ：我是用類似斧頭的東西去敲破的等語（見109年度偵字第1
    0745號卷第8頁，109年度偵字第290號卷第499、500頁），
    其於原審審理時，接受審判長訊問：「起訴書附表一編號6
    所持用的斧頭是你的嗎？」時，答稱：不是，應該是剛好在
    停車場旁邊，我不可能會帶著那個東西到處走等語（見原審
    卷二第164、165頁），且庚○○所為上開自白，核與附表一編
    號8證據欄所載之各項證據大致相符，堪信屬實。
　②庚○○自警詢、偵查迄原審審理時，均就其本次竊盜犯行係使
    用斧頭乙節為一致之供述，且於本院審理時，亦供稱：其自
    警詢、偵查、原審所述均實在等語（見本院卷二第111頁）
    ，故其至本院審理時，方改口辯稱係持石頭敲破云云，實難
    遽信。庚○○顯係見原審就其如事實欄一㈥部分所載竊盜犯行
    ，因其行竊所使用之工具為石頭，乃變更起訴法條，將公訴
    意旨原起訴之刑法第321條第1項第3款加重竊盜罪，改論以
    同法第320條第1項之普通竊盜罪，方改以前開情詞置辯，冀
    求此部分加重竊盜犯行亦能改以較輕之普通竊盜罪論處，是
    其此部分辯解，顯非事實，要無可採。
　㈡己○○部分：
　  事實欄二㈠、㈡所載之犯行，迭據己○○於偵查、原審及本院審
    理時坦承不諱（見109年度偵字第11367號卷第179至183、19
    3至200頁，原審卷一第216頁，原審卷二第163、204頁，本
    院卷一第275頁，本院卷二第117頁），並有附表一編號10、
    11證據欄所示之證據在卷可稽，堪認己○○上開任意性之自白
    與事實相符。再衡諸常情，販賣甲基安非他命及3,4-亞甲基
    雙氧苯基乙基胺戊酮均係違法行為，非可公然為之，亦無公
    定價格，販賣者販入後可任意分裝增減其份量再行出售，而
    每次交易之價格、數量，亦隨時依交易對象、當時行情而變
    動，一般民眾均知政府一向對毒品之查禁森嚴，且重罰不予
    寬貸，衡情倘非有利可圖，絕無平白甘冒被嚴查重罰高度風
    險之理，己○○對該等情事當知之甚稔，且己○○於原審審理時
    亦供稱：販毒第1次賺500元，第2次賺1千元等語（見原審卷
    二第205頁），是己○○主觀上當具販賣甲基安非他命、3,4-
    亞甲基雙氧苯基乙基胺戊酮以營利之犯意。本案事證明確，
    己○○犯行洵堪認定，應依法論科。
　㈢關於起訴書所載犯罪事實應予更正部分
  ⒈事實欄一㈢部分，起訴書附表一編號3雖記載庚○○與謝承勳、
    真實姓名、年籍不詳、綽號「憨財」之人（下稱「憨財」）
    共同犯之，然依證人甲○○所證，自始至終都是庚○○1人持槍
    及出言恐嚇，其他2人只是在場而已，且由現場監視錄影畫
    面亦未見謝承勳及「憨財」2人有為任何恐嚇之客觀行為，
    自難認謝承勳及「憨財」2人有與庚○○共同為恐嚇證人甲○○
    之犯行，故此部分犯罪事實應予更正。
  ⒉事實欄一㈥部分，起訴書附表一編號5前段並未明確記載庚○○
    行竊時所持兇器為何，而據庚○○於原審審理時供稱：是持路
    邊石頭犯之（見原審卷二第164頁），爰更正如上。
  ⒊事實欄一㈨部分，起訴書犯罪事實欄二㈡雖記載附表二編號3至
    6之子彈是同案被告謝承勳持有，然謝承勳則對於子彈之來
    源與所有人等事項前後供述不一，無法憑信，又無其他證據
    可以佐證，而庚○○於原審審理時供承：上開子彈是我於108
    年9、10月間，在臺北市中山區○○街00巷口，向真實姓名、
    年籍不詳的成年人，以數千元之代價1次購入附表二編號3至
    10所示之子彈等語（見原審卷二第165頁），顯較可信，爰
    更正如上。
  ⒋事實欄二㈠、㈡部分，起訴書犯罪事實欄三前段所載己○○販毒
    之時間、地點、金額，起訴書犯罪事實欄三後段所載己○○販
    賣之毒品、對象，經核對附表一編號10、11證據欄所示證據
    ，且據檢察官於原審審理時當庭以言詞更正販毒金額、重量
    等情（見原審卷一第219頁）後，爰更正如上。
三、論罪 
  ㈠庚○○部分
　⒈新舊法比較：
　　庚○○行為後，刑法第302、305、346、354條規定雖均經立法
    院於民國108年12月3日修正，並經總統於108年12月25日以
    華總一義字第10800140641號令公布，於同年月27日生效，
    惟本次修正僅係將刑法施行法第1條之1第2項罰金數額提高3
    0倍之規定予以明文化，直接將加乘倍數後之罰金數額規定
    於該條文，或是刪除標點符號，因均不涉及犯罪範圍或加重
    、減輕之變更，故無庸為新舊法比較，應逕行適用裁判時法
    即修正後刑法之規定。
　⒉事實欄一㈠部分
　　刑法第302條之妨害自由罪，原包括私禁及以其他非法方法
    剝奪人之行動自由而言，所謂非法方法，當包括強暴、脅迫
    等情事在內，而於妨害自由行為繼續中，施以恐嚇、傷害、
    毀損等行為，自屬包含於妨害行動自由之同一意念之中，仍
    應視為剝奪行動自由之部分行為（最高法院74年度台上字第
    3404號判決意旨參照）。庚○○與同案被告謝承勳於剝奪戊○○
    行動自由過程中，先後為恐嚇、傷害之行為，均是為達剝奪
    戊○○行動自由之目的，恐嚇、傷害行為應為較高度之剝奪他
    人行動自由行為所吸收，僅成立單一剝奪他人行動自由罪，
    而不再論以恐嚇、傷害罪。又刑法第346條恐嚇取財罪、恐
    嚇得利罪所稱之「恐嚇」是指以將加害生命、身體等事告知
    被害人，足以使人生畏怖之心，且不排除同時對被害人施以
    妨害自由等強制力，以達取得財物、利益之不法主觀目的。
    故核庚○○此部分所為，係犯刑法第302條第1項之剝奪他人行
    動自由罪及同法第346條第1、2項之恐嚇取財罪、恐嚇得利
    罪。
　⒊核庚○○如事實欄一㈡、㈢、㈤所示之行為，均係犯刑法第305條
    第1項之恐嚇危害安全罪。
　⒋核庚○○如事實欄一㈣所為，係犯刑法第346條第1、3項之恐嚇
    取財未遂罪。
　⒌核庚○○如事實欄一㈥所為，係犯刑法第320條第1項之竊盜罪。
    起訴書犯罪事實欄（即起訴書附表一編號5前段）並未明確
    記載庚○○所持兇器種類，又庚○○於原審審理時供稱：其持以
    犯罪之工具是路邊石頭等語（見原審卷二第164頁），而刑
    法第321條第1項第3款攜帶兇器竊盜罪，所稱之兇器，乃依
    一般社會觀念足以對人之生命、身體、安全構成威脅，而具
    有危險性之「器械」而言，而磚塊、石頭乃自然界之物質，
    尚難謂為通常之「器械」，從而持磚塊、石頭砸毀他人車窗
    竊盜部分，尚難論以攜帶兇器竊盜罪（最高法院92年度台非
    字第38號判決意旨參照）。故公訴意旨認庚○○此部分犯行係
    犯刑法第321條第1項第3款之攜帶兇器竊盜罪嫌，雖有未合
    ，惟基本社會事實同一，且經本院審理時當庭諭知庚○○涉有
    刑法第320條第1項之竊盜罪嫌（見本院卷二第100頁），故
    無礙於庚○○之攻擊防禦權，本院自得予以審理，並依刑事訴
    訟法第300條之規定，變更起訴法條。
　⒍核庚○○如事實欄一㈦所為，係犯刑法第339條之2第1、3項之非
    法由自動付款設備取財未遂罪。
　⒎核庚○○如事實欄一㈧所為，係犯刑法第321條第1項第3款之攜
    帶兇器竊盜罪、同法第354條之毀損他人物品罪。
　⒏核庚○○如事實欄一㈨所為，係犯槍砲彈藥刀械管制條例第12條
    第4項之非法持有子彈罪。
　⒐庚○○與謝承勳、洪璿傑等人間就事實欄一㈠部分，庚○○與謝承
    勳間就事實欄一㈣部分，分別有犯意聯絡及行為分擔，均應
    論以共同正犯。
　⒑事實欄一㈣部分，庚○○基於同一犯意，於密接時地先後恐嚇辛○○以取財，係以一行為侵害同一法益，為接續犯。
　⒒按非法持有槍砲、彈藥、刀械等違禁物，所侵害者為社會法
    益，如所持有客體之種類相同（如同為手槍，或同為子彈者
    ），縱令同種類之客體有數個（如數支手槍、數顆子彈），
    仍為單純一罪，不發生想像競合犯之問題（最高法院82年度
    台上字第5303號判決意旨參照）。準此，庚○○如事實欄一㈨
    部分，同時持有如附表二編號3至5、7至10所示具有殺傷力
    之子彈，所侵害者為單一法益，應僅成立單一之持有子彈罪
    。
　⒓如事實欄一㈠、㈧部分，庚○○分別以一行為同時觸犯前述數罪
    名，為想像競合犯，應分別從一重以恐嚇取財未遂罪、攜帶
    兇器竊盜罪論斷。
　⒔庚○○所犯如事實欄一㈠至㈨所示之數罪，犯意各別，行為互殊
    ，應予分論併罰。
　⒕本件不依累犯規定加重其刑之說明：
　　查庚○○前因偽造文書案件，經臺灣新北地方法院以105年度
    審簡字第1781號判決處應執行有期徒刑5月確定，並於106年
    4月6日易科罰金執行完畢，有本院被告前案紀錄表附卷可稽
    ，其於有期徒刑執行完畢後5年以內，故意再犯如事實欄一㈠
    至㈨所示有期徒刑以上之刑之數罪，固均屬累犯。參酌司法
    院釋字第775號解釋，法院應區分行為人所犯情節，裁量是
    否依刑法第47條第1項累犯規定加重其刑，以避免因一律適
    用累犯加重規定，致生行為人所受刑罰超過其所應負擔之罪
    責，其人身自由因此遭受過苛之侵害，而不符憲法罪刑相當
    原則。經查庚○○前案為偽造文書案件，與本案所犯事實欄一
    ㈠至㈨所示數罪之犯罪類型、行為態樣、侵害法益均不同，審
    酌累犯規定所欲維護法益之重要性、防止侵害之可能性及事
    後矯正行為人之必要性，綜合斟酌各項情狀，認庚○○本案犯
    行對照其所犯罪名之法定刑而言，其罪刑應屬相當，並無加
    重最低法定本刑之必要，爰不依刑法第47條第1項規定加重
    最低本刑。
　⒖本件依刑法第25條第2項未遂規定減輕其刑之說明：
　　事實欄一㈣、㈦部分，庚○○分別已著手於恐嚇取財、非法由自
    動付款設備取財等犯行，然均未獲取任何金錢，其犯罪均屬
    未遂，爰均依刑法第25條第2項之規定，依照既遂犯之刑度
    減輕。
　⒗不另為無罪之諭知部分
  ⑴公訴意旨另以：
  ①事實欄一㈡部分，庚○○以如事實欄一㈡所載方式同時恐嚇壬○○
    ，因認庚○○此部分亦涉犯刑法第305條之恐嚇危害安全罪嫌
    等語（即起訴書附表一編號2前段所載）。
  ②庚○○、謝承勳意圖為自己不法之所有，共同基於恐嚇取財之
    犯意聯絡，於108年12月2日20、21時許，因辛○○未接電話、
    亦未付款，庚○○、謝承勳即到新北市○○區○○○街00號0樓辛○○
    住所，由庚○○向辛○○之父賴萬祥稱：「辛○○欠錢」等語，因
    辛○○未在上址即離開，因認庚○○此部分亦涉犯刑法第346條
    第1項之恐嚇取財未遂罪嫌等語（即起訴書附表一編號4所載
    ）。
  ⑵本院查：
  ①事實欄一㈡部分：
　　證人壬○○於偵查中證稱：被告庚○○拿刀到菩提心公司時，我
    不在場等語（見109年度偵字第8763號卷第27頁）。故起訴
    意旨認為庚○○於事實欄一㈡所載時、地，同時恐嚇壬○○之情
    ，容有誤會。
　②起訴書附表一編號4部分：
　　證人賴萬祥證稱：當天庚○○和另一個人來，說他跟我兒子簽
    什麼合約，有30萬元的貨沒進來，也沒講清楚說我兒子欠他
    什麼東西，我就打電話給我兒子，我兒子說他絕對沒有欠錢
    ，後來庚○○也講不出所以然來，就說他要走了。沒看到庚○○
    有帶槍械或其他武器，也沒有恐嚇行為等語（見他字卷一第
    108頁）。故由公訴人所舉此部分證據，尚無從遽認庚○○此
    部分有任何恐嚇取財犯行。
  ⑶綜上所述，公訴人所舉證據，尚不足以證明庚○○有此部分犯
    行，原應為庚○○此部分無罪之諭知，惟公訴意旨認此部分與
    前開論罪科刑之犯行間分別有裁判上一罪關係，爰不另為無
    罪之諭知。　
　㈡己○○部分
　⒈新舊法比較
　　按行為後法律有變更者，適用行為時之法律。但行為後之法
    律有利於行為人者，適用最有利於行為人之法律，刑法第2
    條第1項定有明文。己○○行為後，毒品危害防制條例第4條第
    2項、第3項、第17條第2項之規定業經修正，並經總統於109
    年1月15日公布，於同年7月15日施行，修正前毒品危害防制
    條例第4條第2項規定：「製造、運輸、販賣第二級毒品者，
    處無期徒刑或7年以上有期徒刑，得併科新臺幣1千萬元以下
    罰金」，修正後則規定：「製造、運輸、販賣第二級毒品者
    ，處無期徒刑或10年以上有期徒刑，得併科新臺幣1千5百萬
    元以下罰金」；修正前同條第3項規定：「製造、運輸、販
    賣第三級毒品者，處7年以上有期徒刑，得併科新臺幣7百萬
    元以下罰金」，修正後則規定：「製造、運輸、販賣第三級
    毒品者，處7年以上有期徒刑，得併科新臺幣1千萬元以下罰
    金」；修正前毒品危害防制條例第17條第2項規定為：「犯
    第4條至第8條之罪於偵查及審判中均自白者，減輕其刑」，
    修正後則規定：「犯第4條至第8條之罪於偵查及歷次審判中
    均自白者，減輕其刑」，經比較新舊法結果，修正後毒品危
    害防制條例第4條第2、3項規定雖未更動販賣第二、三級毒
    品罪之構成要件及得科處之法定刑種，然修正後毒品危害防
    制條例第4條第2項將有期徒刑、罰金刑上限提高，同條第3
    項亦將罰金刑上限提高；修正後毒品危害防制條例第17條第
    2項規定須於「偵查及歷次審判中均自白」，顯較修正前規
    定嚴格，均未有利於己○○，依刑法第2條第1項前段規定，應
    一體適用己○○行為時即修正前毒品危害防制條例之規定。
  ⒉核己○○如事實欄二㈠所為，係犯修正前毒品危害防制條例第4
    條第2項之販賣第二級毒品罪。其持有第二級毒品之低度行
    為，為販賣第二級毒品之高度行為所吸收，不另論罪。
  ⒊核己○○如事實欄二㈡所為，係犯修正前毒品危害防制條例第4
    條第3項之販賣第三級毒品罪。
　⒋己○○所犯前述販賣第二級毒品、販賣第三級毒品2罪間，犯意
    各別，行為互殊，應予分論併罰。
　⒌本件不依累犯規定加重其刑之說明：
　　己○○前因違反槍砲彈藥刀械管制條例案件，經臺灣新北地方
    法院以106年度審訴字第160號判決判處有期徒刑3月確定，
    並於108年10月18日易科罰金執行完畢，有本院被告前案紀
    錄表附卷足參，其於有期徒刑執行完畢後5年以內，故意再
    犯本案有期徒刑以上之罪，固均屬累犯。參酌司法院釋字第
    775號解釋，法院應區分行為人所犯情節，裁量是否依刑法
    第47條第1項累犯規定加重其刑，以避免因一律適用累犯加
    重規定，致生行為人所受刑罰超過其所應負擔之罪責，其人
    身自由因此遭受過苛之侵害，而不符憲法罪刑相當原則。經
    查己○○前案為槍砲彈藥刀械管制條例案件，與本案所犯事實
    欄二㈠、㈡所示數罪之犯罪類型、行為態樣、侵害法益均不同
    ，審酌累犯規定所欲維護法益之重要性、防止侵害之可能性
    及事後矯正行為人之必要性，綜合斟酌各項情狀，認己○○本
    案犯行對照其所犯罪名之法定刑而言，其罪刑應屬相當，並
    無加重最低法定本刑之必要，爰均不依刑法第47條第1項規
    定加重最低本刑。
　⒍本件適用修正前毒品危害防制條例第17條第2項之規定：
　　己○○於偵查及審理時均坦承事實欄二㈠、㈡販賣第二、三級毒
    品之犯行，依修正前毒品危害防制條例第17條第2項之規定
    ，均減輕其刑。
　⒎事實欄二㈡部分並無自首規定之適用：
　⑴己○○之辯護人雖為其主張：員警詢問己○○時並未問到販賣第
    三級毒品之事實，事實欄二㈡部分係己○○自行供出，故此部
    分應有自首規定之適用云云。
　⑵查員警依原審法院法官核發之108年聲監續字第1956號通訊監
    察書，對庚○○持用之0000000000號行動電話進行監聽，得知
    庚○○向1名綽號「烏龜」之人購入各種毒品再予分裝之情，
    乃於108年12月3日，在臺北市○○區○○○路000號前，徵得庚○○
    、謝承勳等人同意後執行搜索，當場扣得內含3,4-亞甲基雙
    氧苯基乙基胺戊酮之毒品咖啡包等物，庚○○於109年2月25日
    接受員警調查時，供稱：前開為警查獲之第三級毒品咖啡包
    ，是我與謝承勳一起向己○○購買原料，我與謝承勳一起調配
    製成咖啡包後每人一半等語（109年度偵字第11366號卷第12
    2頁），又於109年2月27日檢察官偵訊時供稱：上開第三級
    毒品咖啡包是向己○○（烏龜）買的，買俗稱大料的紅色結晶
    約3、40公克，我和謝承勳再分裝成50包咖啡包等語（見109
    年度偵字第290號卷第324、325頁），並於109年3月5日接受
    警詢及檢察官偵訊時供出己○○住處及使用車輛等資料（見10
    9年度偵字第290號卷第355至359、367、368頁），至此，員
    警依據庚○○供述及提供之上開情資，對於己○○涉犯販賣第三
    級毒品罪嫌已有合理懷疑，方於109年3月9日，前往己○○之
    住處執行搜索，是以，己○○雖於109年3月9日為警搜索、接
    受調查時，坦承其有販賣毒品咖啡包原料1包予庚○○之情（
    見109年度偵字第11367號卷第198頁），然已非對未發覺之
    罪自首，核與刑法第62條規定不符。故己○○之辯護人此部分
    主張，於法不合，洵無足採。
　⒏本件並無刑法第59條規定之適用：
　　刑法第59條規定之酌量減輕其刑，必須犯罪另有特殊之原因
    與環境，在客觀上足以引起一般同情，認為即使予以宣告法
    定最低度刑，猶嫌過重者，始有其適用。而毒品之危害，除
    侵害施用者之身心健康外，並造成整體國力之實質衰減，復
    因毒品施用者為取得購買毒品所需之金錢，亦衍生家庭、社
    會治安問題，因此政府近年來為革除毒品之危害，除於相關
    法令訂定防制及處罰之規定外，並積極查緝毒品案件，復在
    各大媒體廣泛宣導反毒，己○○對此自不能諉為不知，復查無
    己○○有何特殊之原因或環境而犯罪，在客觀上足以引起一般
    人同情之處，且本件已適用修正前毒品危害防制條例第17條
    第2項之規定減輕其刑，已無即使科以該減輕後之最低刑度
    仍嫌過重之情形，因此，本件並無再適用刑法第59條減輕其
    刑之餘地。　
四、上訴之判斷
　㈠上訴駁回部分（即事實欄一㈡、㈥至㈧及事實欄二㈠、㈡部分）：
　⒈原審認庚○○所犯事實欄一㈡、㈥至㈧部分及己○○所犯事實欄二㈠
    、㈡部分事證明確，審酌：
　⑴庚○○不依靠己力，循合法途徑賺取財富，竟分別為事實欄一㈡
    、㈥至㈧所載之犯行，侵害各被害人之財產、生命、身體法益
    ，另考量庚○○犯罪之動機、目的、手段、智識程度、家庭、
    經濟狀況等因素，各量處如附表一編號2、6至8宣告刑欄所
    示之刑，並就如附表一編號2、6、7宣告刑欄所示之刑分別
    諭知易科罰金之折算標準，復說明：事實欄一㈡部分，庚○○
    所用之折疊刀，無證據認定為他所有之物，無法宣告沒收，
    事實欄一㈥部分，庚○○竊得之丙○○國泰世華銀行信用卡（原
    判決誤載國泰銀行信用卡）、汽車行照各1張及現金500元（
    附表三編號4），及事實欄一㈧部分，庚○○竊得之行車紀錄器
    (含支架)1台（附表三編號5），均屬犯罪所得，雖未扣案，
    仍應依法均宣告沒收等語。
　⑵己○○基於賺取利潤之動機、目的，竟以事實欄二㈠、㈡所記載
    之方式販賣毒品給他人使用，所為均應予處罰，考量販售毒
    品之種類、數量、對象、次數、獲利金額、智識程度、家庭
    、經濟狀況、前科紀錄，及坦承犯行之態度等情況，分別量
    處如附表一編號10、11宣告刑欄所示之刑，並定應執行有期
    徒刑6年6月，復說明：己○○販賣毒品所得價金共5萬4千元（
    2萬4千元+3萬元=5萬4千元，附表三編號7），屬於犯罪所得
    ，雖未扣案，仍應依刑法第38條之1第1項、第3項前段之規
    定宣告沒收，且如全部或一部不能沒收或不宜執行沒收時，
    追徵其價額等語。
　⑶原判決認事用法核無違誤，量刑及沒收之諭知亦屬妥適。
　⒉庚○○上訴意旨略以：事實欄一㈡、㈥、㈦部分，我都坦承犯行，
    且已賠償告訴人丙○○8千元，原審量刑實屬過重，請從輕量
    刑，事實欄一㈧部分，我是撿拾石頭行竊，並非持斧頭行竊
    云云。
　⒊己○○上訴意旨略以：我已坦承事實欄二㈠、㈡所載之犯行，就
    事實欄二㈡部分應成立自首，應依自首規定減刑，並均適用
    刑法第59條規定酌減其刑云云。
　⒋經查，庚○○如事實欄一㈧部分所為上開抗辯，及己○○主張其如
    事實欄二㈡部分符合自首減刑規定，並均有刑法第59條規定
    適用等情，業據本院論駁如前，要無可採。又刑事審判旨在
    實現刑罰權之分配的正義，故法院對有罪被告之科刑，應符
    合罪刑相當之原則，使輕重得宜，罰當其罪，以契合社會之
    法律感情，此所以刑法第57條明定科刑時應審酌一切情狀，
    尤應注意該條所列10款事項以為科刑輕重之標準，俾使法院
    就個案之量刑，能斟酌至當。而量刑輕重係屬事實審法院得
    依職權自由裁量之事項，苟已斟酌刑法第57條各款所列情狀
    而未逾越法定刑度，不得遽指為違法（最高法院72年台上字
    第6696號判例參照）。查原判決關於庚○○事實欄一㈡、㈥至㈧
    及己○○事實欄二㈠、㈡科刑之部分，均已依刑法第57條各款所
    列情狀加以審酌，於法定刑度之內，予以量定，俱如前述，
    客觀上並無明顯濫用自由裁量權限或輕重失衡之情形，核無
    違法或不當。庚○○雖主張其已賠償丙○○8千元，並提出面額8
    千元之郵政匯票、道歉書、信封、國內快捷之雙掛號回執影
    本為證（見本院卷二第157至161頁），然丙○○實際上並未收
    到上開郵政匯票，有本院公務電話查詢紀錄表可參（見本院
    卷二第169頁），是原審量刑時所審酌之前開情事並無變更
    ，且所審酌之內容亦無濫用裁量權之情形。綜上，庚○○、己○○此部分上訴，均無理由，應予駁回。
　㈡撤銷改判部分（即事實欄一㈠、㈢、㈣、㈤、㈨部分）：
　⒈原審認庚○○事實欄一㈠、㈢、㈣、㈤、㈨部分犯行罪證明確，而予
    依法論科，固非無見。惟查：
　⑴事實欄一㈠部分，庚○○、謝承勳、洪璿傑在戊○○住處共同將戊○○強押上車時，謝承勳、洪璿傑係各持鋁棒1把在旁威嚇，
    原判決誤認謝承勳、洪璿傑係分別持鋁棒以及庚○○所有、近
    似真槍之道具槍1把（附表二編號2）在旁威嚇等情，核與卷
    內事證不符，容有未恰。
　⑵事實欄一㈣部分，庚○○向辛○○恐嚇取財之金額為10萬元，原判
    決誤認庚○○向辛○○恐嚇取財之金額為20萬元，亦與卷內事證
    不符，亦有未恰。
　⑶原判決就庚○○所犯事實欄一㈢、㈣、㈤部分犯行，分別量處有期
    徒刑8月、10月、8月，均為有期徒刑6月以上之刑，詎原判
    決就上開有期徒刑均併諭知易科罰金之折算標準，核與刑法
    第41條第1項前段規定有違；另原判決就庚○○所犯事實欄一㈨
    部分犯行，判處有期徒刑10月，併科罰金5萬元，漏未就罰
    金部分諭知易服勞役之折算標準，於法未合。
　⑷事實欄一㈠、㈣部分，庚○○於犯罪後分別與戊○○、辛○○達成和
    解，經辛○○於本院審理時證述在卷（見本院卷二第130、131
    頁），並有和解協議書2份在卷可稽（見本院卷一第74、75
    頁），原審未及審酌庚○○與戊○○、辛○○成立和解之犯罪後態
    度而為科刑，亦有未合。
　⒉庚○○上訴意旨略以：事實欄一㈣部分，我並沒有不法所有意圖
    ，不該當刑法第346條第1項、第3項之恐嚇取財未遂罪；再
    者，我已與戊○○、辛○○達成和解，並賠償甲○○、乙○○各8千
    元，深知悔悟，請從輕量刑；原判決關於庚○○所犯事實欄一
    ㈢、㈣、㈤部分犯行之宣告刑諭知易科罰金之折算標準，容有
    違誤等語。
　⒊經查，庚○○就事實欄一㈣部分所為其並無不法所有意圖之抗辯
    ，業據本院論駁如前，不足採信。另庚○○雖主張其已賠償甲○○、乙○○各8千元，並提出面額8千元之郵政匯票、道歉函、
    信封、國內快捷之雙掛號回執影本為證（見本院卷二第145
    至155頁），然甲○○、乙○○均未收到庚○○之道歉函或郵政匯
    票，亦有本院公務電話查詢紀錄表可參（見本院卷二第165
    、167頁），故庚○○此部分主張，實難遽採。至於庚○○另以
    其已與戊○○、辛○○達成和解，及原判決就事實欄一㈢、㈣、㈤
    部分犯行之宣告刑諭知易科罰金之折算標準有誤為由，提起
    上訴，尚屬有理由，且原判決關於事實欄一㈠、㈢、㈣、㈤、㈨
    部分既有前開可議之處，自屬無可維持，應由本院就原判決
    關於事實欄一㈠、㈢、㈣、㈤、㈨部分罪刑、沒收及定應執行刑
    部分均撤銷改判。
五、科刑審酌事項
　　爰以行為人責任為基礎，審酌庚○○正值青壯，不思以合法途
    徑賺取財富，竟分別為事實欄一㈠、㈢、㈣、㈤所載之恐嚇取財
    等犯行，侵害事實欄一㈠、㈢、㈣、㈤所載被害人等之財產、生
    命、身體法益，而事實欄一㈨所載持有子彈犯行對社會治安
    造成莫大危害，考量其犯罪之動機、目的、手段、持有子彈
    時間、種類、數量，及其自陳高中畢業之智識程度、從事土
    地開發工作、月收入約4萬元、需扶養3名未成年子女及重度
    殘障的父親之家庭經濟狀況（見原審卷二第206頁，本院卷
    二第118頁）等一切情狀，分別改量處如附表一編號1、3、4
    、5、9宣告刑欄所示之刑，並就罰金部分諭知易服勞役之折
    算標準。
六、沒收
  ㈠扣案如附表二編號2（附表三編號1）之道具槍1把為庚○○所有
    ，供其為如事實欄一㈠、㈢、㈣、㈤所示犯行所用之物，業據庚○○供承在卷，應依刑法第38條第2項之規定宣告沒收。
  ㈡事實欄一㈠部分，現金3萬元及套房鑰匙（附表三編號2），均
    為庚○○之犯罪所得，雖未扣案，仍應依刑法第38條之1第1項
    前段、第3項之規定，宣告沒收，於全部或一部不能沒收或
    不宜執行沒收時，追徵其價額。
  ㈢事實欄一㈣部分，未扣案之鎮暴槍1把（附表三編號3），為庚○○所有，供其如事實欄一㈣所示犯行所用之物，應依刑法第3
    8條第2、4項之規定，宣告沒收，於全部或一部不能沒收或
    不宜執行沒收時，追徵其價額。
  ㈣至於事實欄一㈠部分，庚○○取得免除債務與使用前述套房等不
    法利益，雖均屬犯罪所得，但庚○○僅非法短暫不用清償及使
    用前述套房，犯罪所得價值低微，而戊○○本可依法向庚○○追
    討本金、利息及使用利益，不因庚○○之犯行而影響，故依刑
    法第38條之2第2項之規定，不予宣告沒收此部分犯罪所得。
  ㈤違禁物，不問屬於犯罪行為人與否，沒收之，刑法第38條第1
    項定有明文。扣案如附表二沒收物欄編號3、7、8、10之驗
    餘未擊發子彈共13顆（附表三編號6），均具有殺傷力，屬
    於槍砲彈藥刀械管制條例管制之違禁物，皆應依刑法第38條
    第1項規定宣告沒收。至於經試射完畢而不具有殺傷力之子
    彈，或雖具有殺傷力之子彈，但因已裂解為彈頭、彈殼，火
    藥也用畢，不具子彈之形式，皆非屬違禁物，不予宣告沒收
    。
  ㈥其餘扣案物均與本案無關，爰不為沒收之諭知。
據上論斷，應依刑事訴訟法第368條、第369條第1項前段、第364
條、第299條第1項前段，判決如主文。
本案經檢察官汪宇程提起公訴，被告庚○○、己○○均提起上訴，檢
察官鄭堤升到庭執行職務。
中　　華　　民　　國　　111 　年　　1 　　月　　13　　日
                  刑事第二十一庭審判長法　官  林怡秀
                                      法　官  劉元斐
                                      法　官  蔡羽玄
以上正本證明與原本無異。　　　　　　　　　　　　　　　　
事實欄一㈨、事實欄二㈠、㈡部分，如不服本判決，應於收受送達
後20日內向本院提出上訴書狀，其未敘述上訴之理由者並得於提
起上訴後20日內向本院補提理由書（均須按他造當事人之人數附
繕本）「切勿逕送上級法院」。
其餘部分，不得上訴。
                                      書記官  林虹雯
中　　華　　民　　國　　111 　年　　1 　　月　　14　　日
附錄：本案論罪科刑法條全文
中華民國刑法第302條
私行拘禁或以其他非法方法，剝奪人之行動自由者，處5年以下
有期徒刑、拘役或9千元以下罰金。
因而致人於死者，處無期徒刑或7年以上有期徒刑；致重傷者，
處3年以上10年以下有期徒刑。
第1項之未遂犯罰之。
中華民國刑法第305條
以加害生命、身體、自由、名譽、財產之事恐嚇他人，致生危害
於安全者，處2年以下有期徒刑、拘役或9千元以下罰金。
中華民國刑法第320條
意圖為自己或第三人不法之所有，而竊取他人之動產者，為竊盜
罪，處5年以下有期徒刑、拘役或50萬元以下罰金。
意圖為自己或第三人不法之利益，而竊佔他人之不動產者，依前
項之規定處斷。
前二項之未遂犯罰之。
中華民國刑法第321條
犯前條第1項、第2項之罪而有下列情形之一者，處6月以上5年以
下有期徒刑，得併科50萬元以下罰金：
一、侵入住宅或有人居住之建築物、船艦或隱匿其內而犯之。
二、毀越門窗、牆垣或其他安全設備而犯之。
三、攜帶兇器而犯之。
四、結夥三人以上而犯之。
五、乘火災、水災或其他災害之際而犯之。
六、在車站、港埠、航空站或其他供水、陸、空公眾運輸之舟、
    車、航空機內而犯之。
前項之未遂犯罰之。
中華民國刑法第339條之2
（違法由自動付款設備取得他人之物之處罰）
意圖為自己或第三人不法之所有，以不正方法由自動付款設備取
得他人之物者，處3年以下有期徒刑、拘役或30萬元以下罰金。
以前項方法得財產上不法之利益或使第三人得之者，亦同。
前二項之未遂犯罰之。
中華民國刑法第346條
意圖為自己或第三人不法之所有，以恐嚇使人將本人或第三人之
物交付者，處6月以上5年以下有期徒刑，得併科3萬元以下罰金
。
以前項方法得財產上不法之利益或使第三人得之者，亦同。
前二項之未遂犯罰之。
中華民國刑法第354條
毀棄、損壞前二條以外之他人之物或致令不堪用，足以生損害於
公眾或他人者，處2年以下有期徒刑、拘役或1萬5千元以下罰金
。
槍砲彈藥刀械管制條例第12條第4項
未經許可，持有、寄藏或意圖販賣而陳列子彈者，處五年以下有
期徒刑，併科新台幣三百萬元以下罰金。
修正前毒品危害防制條例第4條第2、3項
製造、運輸、販賣第二級毒品者，處無期徒刑或七年以上有期徒
刑，得併科新臺幣一千萬元以下罰金。
製造、運輸、販賣第三級毒品者，處七年以上有期徒刑，得併科
新臺幣七百萬元以下罰金。
附表一
編號 犯罪事實 證據 宣告刑 1 事實欄一㈠ （起訴書附表一編號1） ⒈被告庚○○之供述（見他字卷二第17-25、359-362、432-433頁，聲羈卷第72-74頁） ⒉被告謝承勳之供述（見他字卷二第421頁，卷三第11-13、18-21、413-416、426-428頁，聲羈卷第59頁） ⒊另案被告洪璿傑之供述（見他字卷四第11-20、199-202頁，偵8763卷第65-69頁） ⒋證人戊○○之證述（見他字卷一第115-119、133-135、163-168頁） ⒌證人張丞毅之證述（見偵290卷第420-421、428-429、432頁） ⒍證人戊○○之傷勢照片（見他字卷一第125頁） ⒎證人戊○○之國泰世華銀行帳戶提款紀錄（見他字卷一第127頁） ⒏通話記錄（見他字卷一第129-131頁） ⒐監視錄影畫面（見他字卷一第47-48、137、141-158頁） ⒑車籍資料（見他字卷一第139頁） 庚○○共同犯恐嚇得利罪，累犯，處有期徒刑壹年伍月。扣案如附表三編號1所示之物沒收。未扣案如附表三編號2所示之物沒收，於全部或一部不能沒收或不宜執行沒收時，追徵其價額。 2 事實欄一㈡ （起訴書附表一編號2前段） ⒈被告庚○○之供述（見他字卷二第434頁） ⒉證人乙○○之證述（見他字卷二第229-231頁） ⒊證人丁○○之證述（見他字卷四第260頁） ⒋證人壬○○之證述（見偵8763卷第27-28頁） 上訴駁回。 （原判決主文：庚○○犯恐嚇危害安全罪，處有期徒刑陸月，如易科罰金，以新臺幣壹仟元折算壹日。） 3 事實欄一㈢ （起訴書附表一編號3） ⒈被告庚○○之供述（見他字卷二第25、363-364、434頁，聲羈卷第74頁） ⒉被告謝承勳之供述（見他字卷二第423頁，卷三第21-22、418-419、431-432頁，聲羈卷第61頁） ⒊證人甲○○之證述（見他字卷一第175-177、203-205頁） ⒋臺北市政府警察局中山分局指認犯罪嫌疑人紀錄表（見他字卷一第179-180頁） ⒌監視錄影畫面（見他字卷一第181-187頁） ⒍建國派出所受理各類案件紀錄表（見他字卷一第189頁） ⒎受理刑事案件報案三聯單（見他字卷一第191頁） ⒏訪查紀錄表（見他字卷一第195-199頁） 庚○○犯恐嚇危害安全罪，處有期徒刑捌月。扣案如附表三編號1所示之物沒收。 4 事實欄一㈣ （起訴書附表一編號4） ⒈被告庚○○之供述（見他字卷二第27-30、364-366、434-435頁，卷三第379-387頁，聲羈卷第75頁） ⒉被告謝承勳之供述（見他字卷二第423-424頁，卷三第24-26、338-340、419-421、432-434頁，聲羈卷第61-62頁） ⒊證人辛○○之證述（見他字卷一第89-97、103-107頁） ⒋證人盧昱峰之證述（見他字卷二第287-291頁，卷三第343-350頁，卷四第261頁） ⒌指認照片（見他字卷一第99頁） ⒍微信對話紀錄（見他字卷一第101-102頁，卷二第317-318頁） ⒎指認犯罪嫌疑人紀錄表（見他字卷二第295-299頁） ⒏監視錄影畫面（見他字卷二第303-315頁） ⒐債務協商委任契約書（見他字卷三第375頁） 庚○○共同犯恐嚇取財未遂罪，累犯，處有期徒刑玖月。扣案如附表三編號1所示之物沒收。未扣案如附表三編號3所示之物沒收，於全部或一部不能沒收或不宜執行沒收時，追徵其價額。 5 事實欄一㈤ （起訴書附表一編號2後段） ⒈被告庚○○之供述（見他字卷二第26、363、434頁，偵290卷第33、37-38、187頁） ⒉被告謝承勳之供述（見他字卷二第422頁，卷三第22-23、333、417頁，聲羈卷第60頁） ⒊證人壬○○之證述（見偵8763卷第27-28頁） ⒋證人乙○○之證述（見他字卷二第229-236頁） ⒌監視錄影畫面（見他字卷二第239-241頁，偵290卷第109-111頁） 庚○○犯恐嚇危害安全罪，累犯，處有期徒刑捌月。扣案如附表三編號1所示之物沒收。 6 事實欄一㈥ （起訴書附表一編號5前段） ⒈被告庚○○供述（見偵290卷第500頁，原審卷二第164頁） ⒉證人丙○○之證述（見他字卷二第245-247頁，偵11366卷第727-728頁） ⒊臺北市政府警察局中山分局建國派出所受理各類案件紀錄表（見他字卷二第249頁） ⒋現場照片（見他字卷二第251-253頁） ⒌監視錄影畫面（見他字卷二第269-276頁） 上訴駁回。 （原判決主文：庚○○犯竊盜罪，處有期徒刑肆月，如易科罰金，以新臺幣壹仟元折算壹日。）  7 事實欄一㈦ （起訴書附表一編號5後段） ⒈被告庚○○之供述（見偵290卷第500頁） ⒉證人丙○○之證述（見他字卷二第257-258頁） ⒊手機簡訊（見他字卷二第259頁） ⒋ATM監視錄影畫面（見偵290卷第471-472頁） 上訴駁回。 （原判決主文：庚○○犯非法由自動付款設備取財未遂罪，處有期徒刑肆月，如易科罰金，以新臺幣壹仟元折算壹日。） 8 事實欄一㈧ （起訴書附表一編號6） ⒈被告庚○○之供述（見偵10745卷第7-10、65-66頁） ⒉證人壬○○之證述（見偵10745卷第27-29頁） ⒊臺北市政府警察局中山分局建國派出所受理刑事案件報案三聯單、受理各類案件紀錄表、刑案現場勘察報告（見偵10745卷第23-25、47-50頁） ⒋車輛行照（見偵10745卷第35頁） ⒌內政部警政署刑事警察局刑紋字第1090007856號鑑定書（見偵10745卷第41-46頁） 上訴駁回。 （原判決主文：庚○○犯攜帶兇器竊盜罪，處有期徒刑拾月。）  9 事實欄一㈨ （起訴書犯罪事實欄二） ⒈被告庚○○之供述（見本院卷二第165頁） ⒉自願受搜索同意書、自願受搜索同意書、臺北市政府警察局中山分局搜索扣押筆錄、扣押物品目錄表（見偵290卷第61-71頁） ⒊臺北市政府警察局槍枝初步檢視報告表、照片（見偵290卷第91-107頁） ⒋現場及扣案物照片（見偵290卷第113-122、128-132頁） ⒌內政部警政署刑事警察局刑鑑字第1088022059號鑑定書（見偵290卷第239-244頁）　　　 ⒍本院搜索票（見他字卷二第71頁） ⒎臺北市政府警察局中山分局搜索扣押筆錄、扣押物品目錄表（見他字卷二第73-77頁） ⒏現場照片（見他字卷二第107-108頁） ⒐內政部警政署刑事警察局刑鑑字第1090018594號鑑定書（見偵11366卷第661-663頁） 庚○○犯非法持有子彈罪，累犯，處有期徒刑拾月，併科罰金新臺幣伍萬元，罰金如易服勞役，以新臺幣壹仟元折算壹日。扣案如附表三編號6所示之物均沒收。 10 事實欄二㈠ （起訴書犯罪事實欄三前段） ⒈被告己○○之供述（見偵11367卷第7-14、179-183頁，原審卷一第218頁，卷二第166頁） ⒉被告庚○○之供述（見偵290卷第322-323頁，本院卷一第218頁） ⒊證人陳彥名之證述（見偵11367卷第265頁） ⒋通訊監察譯文、通訊監察書（見偵290卷第331-335頁，偵11367卷第133-141頁） 上訴駁回。 （原判決主文：己○○販賣第二級毒品，處有期徒刑肆年陸月。）  11 事實欄二㈡ （起訴書犯罪事實欄三後段） ⒈被告己○○之供述（見偵11367卷第7-14、179-183頁，原審卷一第218頁，卷二第167頁） ⒉被告庚○○之供述（見本院卷一第218頁，卷二第167頁） ⒊自願受搜索同意書、自願受搜索同意書、臺北市政府警察局中山分局搜索扣押筆錄、扣押物品目錄表（見偵290卷第61-71之1頁） ⒋現場及扣案物照片（見偵290卷第123-129頁） ⒌交通部民用航空局航空醫務中心航藥鑑字第0000000號毒品鑑定書（見偵290卷第227-229頁） ⒍通訊監察譯文、通訊監察書（見偵290卷第331-339頁，偵11367卷第133-141頁） ⒎內政部警政署刑事警察局刑鑑字第1090030312號鑑定書（見偵290卷第411-412頁） 上訴駁回。 （原判決主文：己○○販賣第三級毒品，處有期徒刑肆年。）  

附表二
編號 扣案時地 物品名稱 鑑定結果 沒收物 備註 1 108年12月3日，在000-0000號車內 改造手槍1支（含彈匣1個） 槍枝管制編號0000000000，由仿BERETTA廠M9型半自動手槍製造之槍枝，換裝土造金屬槍管而成，擊發功能正常，可供擊發適用子彈使用，認具殺傷力。 改造手槍1支（含彈匣1個） ⒈臺北市政府警察局中山分局建國派出所扣押物品目錄表（見偵290卷第69頁） ⒉內政部警政署刑事警察局刑鑑字第1088022059號鑑定書（見偵290卷第239-244頁） 2 同上 道具槍1支（含彈匣1個） 槍枝管制編號0000000000，是土耳其ATAK ARMS廠0000000000-00型空包彈槍，槍管內具阻鐵，無法發射彈丸，認不具殺傷力。  ⒈臺北市政府警察局中山分局建國派出所扣押物品目錄表（見偵290卷第71頁） ⒉內政部警政署刑事警察局刑鑑字第1088022059號鑑定書（見偵290卷第239-244頁） 3 同上 子彈7顆 口徑7.62×17㎜制式子彈，採樣2顆試射，均可擊發，認具殺傷力。 子彈5顆 ⒈臺北市政府警察局中山分局建國派出所扣押物品目錄表（見偵290卷第69頁） ⒉內政部警政署刑事警察局刑鑑字第1088022059號鑑定書（見偵290卷第239-244頁） 4 同上 子彈1顆 非制式子彈，由口徑9㎜制式空包彈組合直徑約8.9㎜金屬彈頭而成，經試射，可擊發，認具殺傷力。  同上 5 同上 子彈1顆 非制式子彈，由金屬彈殼組合直徑約8.9㎜金屬彈頭而成，經試射，可擊發，認具殺傷力。  同上 6 同上 子彈1顆 非制式子彈，由金屬彈殼組合直徑約8.9㎜金屬彈頭而成，經試射，無法擊發，認不具殺傷力。  同上 7 109年2月12日，在臺北市○○區○○○路0段000巷00號0弄0樓 子彈3顆 均是口徑9x19mm制式子彈，採樣1顆試射，可擊發，認具殺傷力。 子彈2顆 ⒈臺北市政府警察局中山分局扣押物品目錄表（見偵11366卷第69頁） ⒉內政部警政署刑事警察局刑鑑字第1090018594號鑑定書（見偵11366卷第661-666頁） 8 同上 子彈4顆 均是口徑7.62mm制式子彈，採樣1顆試射，可擊發，認具殺傷力。 子彈3顆 同上 9 同上 子彈1顆 非制式子彈，由口徑9mm制式空包彈組合直徑約8.9mm金屬彈頭而成，經試射，可擊發，認具殺傷力。  同上 10 同上 子彈4顆 非制式子彈，由金屬彈殼組合直徑約9.0mm金屬彈頭而成，採樣1顆試射，可擊發，認具殺傷力。 子彈3顆 同上 

附表三
編號 被告 物品名稱及數量 是否扣案 1 庚○○ 道具槍壹把（含彈匣1個，即附表二編號2） 有扣案 2 同上 現金新臺幣參萬元、套房鑰匙 未扣案 3 同上 鎮暴槍壹把 未扣案 4 同上 丙○○之國泰世華銀行信用卡（原判決誤載為國泰銀行信用卡）、汽車行照各壹張及現金伍佰元 未扣案 5 同上 行車紀錄器(含支架)壹台 未扣案 6 同上 子彈拾參顆（附表二沒收物欄編號3、7、8、10） 有扣案 7 己○○ 販毒所得新臺幣伍萬肆仟元 未扣案